臺灣臺北地方法院刑事判決　　　　　　　96年度易字第1078號
公　訴　人　臺灣臺北地方法院檢察署檢察官
被　　　告　甲○○
上列被告因違反毒品危害防制條例案件，經檢察官提起公訴（九
十六年度偵字第六八一七號），嗣於本院準備程序中，被告就被
訴事實為有罪之陳述，經本院合議庭評議認為適當後，裁定由受
命法官獨任進行簡式審判程序，判決如下：
    主      文
甲○○持有第二級毒品，處拘役伍拾日，如易科罰金，以新臺幣
壹仟元折算壹日。扣案含第二級毒品MDA（3,4–亞甲基雙氧安非
他命，即N–Hydroxy–3,4–methyl-enedio–xyamphetamine 、
N–hydroxy–MDA）、苯環利定（Phencyclidine、PCP）成分之
藥丸壹顆（驗餘淨重零點貳伍參肆公克）沒收銷燬；包裝上開藥
丸之包裝袋壹個沒收。
    事      實
一、甲○○明知經毒品危害防制條例所規範管制之第二級毒品，
    係屬違禁物，不得任意持有，竟仍基於持有第二級毒品之犯
    意，於民國九十五年十二月三十日某時，在臺北市「XD舞廳
    」向真實姓名不詳、年約三十餘歲之男子購買含有第二級毒
    品MDA（3,4–亞甲基雙氧安非他命，即N–Hydroxy–3,4–m
    ethyl-enedio–xyamphetamine、N–hydroxy–MDA）、苯環
    利定（Phencyclidine、PCP）成分之藥丸二顆而非法持有之
    。嗣於九十六年二月九日下午四時二十分許，為警在臺北市
    萬華區○○路三五○號前查獲，並扣得其所有上開藥丸一顆
    （驗餘淨重○‧二五三四公克）及包裝上開藥丸之包裝袋一
    個。
二、案經臺北市政府警察局萬華分局報請臺灣臺北地方法院檢察
    署檢察官偵查起訴，嗣於本院準備程序中，甲○○就被訴事
    實為有罪之陳述，本院改依簡式審判程序審理。
    理      由
一、訊據被告甲○○對於上開事實坦承不諱（見本院九十六年五
    月二十八日準備程序筆錄及同日簡式審判筆錄），並有扣案
    藥丸一顆（含包裝袋一個）可稽，經將該藥丸送請鑑驗結果
    ，認該藥丸含有第二級毒品MDA（3,4–亞甲基雙氧安非他命
    ）、苯環利定（Phencyclidine）成分（驗餘淨重○‧二五
    三四公克），有交通部民用航空局航空醫務中心九十六年四
    月二十三日航藥鑑字第○九六○一四六號毒品鑑定書一紙附
    卷可稽（見本院卷第十五頁）。檢察官依毒品初步鑑驗結果
    對被告提起公訴，認該藥丸係含第二級毒品「MDMA」成分，
    尚有未合，惟此業經公訴檢察官更正該毒品之成分在卷（見
    同上準備程序筆錄）。又被告雖供承其係在舞廳向他人購買
    「MDMA」藥丸而持有，查「MDMA」（3,4–亞甲基雙氧甲基
    安非他命，即3,4–Methylenedioxymethamphe–tamine、MD
    MA，或俗稱之「搖頭丸」）之成分，雖與「MDA」（3,4–亞
    甲基雙氧安非他命，即N–Hydroxy–3,4–methyl-enedio–
    xyamphetamine、N–hydroxy–MDA）、「苯環利定」（Phen
    cyclidine、PCP）之化學成分有所不同，惟三者均屬毒品危
    害防制條例第二條第二項第二款所規範管制之第二級毒品，
    依被告自承：「當時對方跟我說是搖頭丸」、「我當時知道
    搖頭丸是管制的毒品」等語（見本院上開準備程序筆錄），
    足見其對於購買並非法持有第二級毒品之犯罪行為，係有所
    認識，並進而決意而為，本件檢察官起訴被告之社會基本事
    實亦為「持有第二級毒品」，是縱該毒品經鑑驗結果係含有
    其他化學成分相近之毒品成分，惟既未逸脫被告對於「非法
    持有第二級毒品」之主觀意思範圍，自不因毒品成分實際上
    略有不同，而有礙於被告持有第二級毒品犯罪之成立，爰予
    敘明。本件事證明確，被告犯行堪以認定，應依法論科。
二、查MDA（3,4–亞甲基雙氧安非他命，即N–Hydroxy–3,4–m
    ethyl-enedio–xyamphetamine、N–hydroxy–MDA）、苯環
    利定（Phencyclidine、PCP）係屬毒品危害防制條例第二條
    第二項第二款所規範管制之第二級毒品。被告向他人購買並
    持有含上開毒品成分之藥丸，核其所為，係犯毒品危害防條
    例第十一條第二項之持有第二級毒品罪。爰審酌被告持有毒
    品之犯罪動機、目的、手段，暨犯後坦承犯行之態度等一切
    情狀，量處如主文所示之刑，並諭知易科罰金之折算標準。
    扣案含第二級毒品MDA（3,4–亞甲基雙氧安非他命，即N–H
    ydroxy–3,4–methyl-enedio–xyamphetamine、N–hydrox
    y–MDA）、苯環利定（Phencyclidine、PCP）成分之藥丸一
    顆（驗餘淨重○‧二五三四公克），應依毒品危害防制條例
    第十八條第一項前段規定諭知沒收銷燬；包裝上開藥丸之包
    裝袋一個，係被告所有而用以盛裝毒品，自屬供其犯罪所用
    之物，應依刑法第三十八條第一項第二款宣告沒收。
據上論斷，應依刑事訴訟法第二百七十三條之一第一項、第二百
九十九條第一項前段，毒品危害防制條例第十一條第二項、第十
八條第一項前段，刑法第十一條前段、第四十一條第一項前段、
第三十八條第一項第二款，判決如主文。
本案經檢察官林達到庭執行職務
中　　華　　民　　國　　96　　年　　6 　　月　　11　　日
　　　　　　　　　刑事第十一庭   法　官　林庚棟
以上正本證明與原本無異。
如不服本判決，應於判決送達後十日內，向本院提出上訴狀。
　　    　　　　　　　　　　　　 書記官　殷玉芬
中　　華　　民　　國　　96　　年　　6 　　月　　12　　日
附錄本案論罪科刑法條全文
毒品危害防制條例第十一條：
持有第一級毒品者，處三年以下有期徒刑、拘役或新臺幣五萬元
以下罰金。
持有第二級毒品者，處二年以下有期徒刑、拘役或新臺幣三萬元
以下罰金。
持有專供製造或施用第一、二級毒品之器具者，處一年以下有期
徒刑、拘役或新臺幣一萬元以下罰金。
持有毒品達一定數量者，加重其刑至二分之一，其標準由行政院
定之。
